【裁判字號】    96,訴,904
【裁判日期】    970423
【裁判案由】    違反槍砲彈藥刀械管制條例
【裁判全文】
臺灣臺北地方法院刑事判決               96年度訴字第904號
公  訴  人  臺灣臺北地方法院檢察署檢察官
被      告  乙○○
                    （現另案於臺灣新竹監獄執行中）
指定辯護人  本院公設辯護人甲○○
上列被告因違反槍砲彈藥刀械管制條例案件，經檢察官提起公訴
（96年度偵字第8253號），本院判決如下：
    主  文
乙○○未經許可，持有可發射子彈具有殺傷力之改造手槍，累犯
，處有期徒刑壹年捌月，併科罰金新臺幣伍萬元，罰金如易服勞
役，以新臺幣壹仟元折算壹日，扣案之仿BERETTA廠M84型半自動
手槍之改造手槍壹支（含彈匣壹個，槍枝管制編號：00000
00000號）沒收。
    事  實
一、乙○○前曾因連續施用1、2級毒品案件，經臺灣新竹地方法
    院以89年度毒聲字第1528號裁定送觀察勒戒後，因有繼續施
    用傾向，經同院以89年度毒聲字第2167號裁定令入戒治處所
    施以強制戒治，於民國90年2月14日經同院以90年度毒聲字
    第260號裁定停止戒治，所餘戒治期間付保護管束，於90年8
    月24日保護管束期滿執行完畢；刑責部分，經同院於90年1
    月2日以89年度訴字第495號分別判處有期徒刑7月、6月，並
    定應執行有期徒刑1年確定，再因連續施用第2級毒品案件，
    經台灣新竹地方法院檢察署檢察官以91年度毒偵字第32號聲
    請簡易判決處刑並強制戒治，於92年2月24日強制戒治期滿
    執行完畢；刑責部分，經臺灣新竹地方法院於91年4月19日
    以91年度竹簡字第90號判處有期徒刑6月確定，2案接續執行
    ，於93年4月15日縮刑期滿執行完畢。詎仍不知悔改，明知
    未經許可，不得持有可發射子彈具有殺傷力之槍枝，仍基於
    持有之犯意，未經許可，於96年4月5日下午9時許，在臺北
    市○○○路○段大橋國小前，以新臺幣（下同）3萬5,000元
    之代價，向真實姓名年籍不詳綽號「阿昌」之男子，購買具
    有殺傷力之仿BERETTA廠M84型半自動手槍製造，換裝土造金
    屬槍機、槍管而成之改造手槍1支（槍枝管制編號000000000
    0、含彈匣1個），並持有之。嗣於同日下午11時許，在臺北
    市中正區臺北火車站內售票口前，為警經同意搜索後查獲，
    並扣得上開槍枝一支。
二、案經臺北市政府警察局內湖分局報請臺灣臺北地方法院檢察
    署檢察官偵查起訴。
    理  由
一、前開事實，業據被告乙○○於警詢及偵、審中坦承不諱，核
    與證人即查獲本案之警官丙○○於本院結證之證言相符且有
    扣案之改造手槍一支可證。扣案之改造手槍經送鑑定結果，
    認定：係仿BERETTA廠M84型半自動手槍製造，換裝土造金屬
    槍機、槍管之改造手槍，且經裝填具底火之適用彈殼測試，
    可擊發，應可供擊發適用子彈使用，研判具殺傷力，有內政
    部警政署刑事警察局96年5月7日刑鑑字第0960054026號槍彈
    鑑定書附於偵卷可據。據此足證被告之自白與事實相符，堪
    以採信，本件事證明確，被告犯行堪以認定，應依法論科。
二、按扣案之具有殺傷力之改造手槍屬槍砲彈藥刀械管制條例第
    4條第1項第1款所稱之槍砲，依據同條例第5條規定，均非經
    主管機關許可不得持有。核被告未經主管機關許可，持有可
    發射子彈具有殺傷力之系爭改造手槍之行為，係違反槍砲彈
    藥刀械管制條例第8條第4項之未經許可，持有可發射子彈具
    有殺傷力之改造手槍罪。被告前有事實欄所載科刑、執行前
    案紀錄，有臺灣高等法院被告前案紀錄表在卷可憑，於前案
    有期徒刑執行完畢後，五年以內故意再犯本案有期徒刑以上
    之罪，為累犯，應依刑法第47條第1項規定，加重其刑。其
    次，本案被告未經許可持有改造手槍之行為固無足取，然被
    告為本件犯行之動機，係因久病痛苦，欲買槍自盡，且僅有
    國中學歷，智識程度亦不高，方思慮未週，誤蹈法網，持有
    之時間只有不到3小時，且其持有之子彈經鑑定無殺傷力，
    犯罪所生損害尚小，況於查獲後，始終坦白承認犯行，顯具
    有悔意，倘處以上開罪名最輕本刑，猶嫌過重，顯為情輕法
    重，被告本案犯罪既有前開顯可憫恕之處，爰就被告未經許
    可持有改造手槍之犯行，依刑法第59條之規定減輕其刑，並
    依法先加後減。又被告係因員警經由線報而查獲等情，業據
    證人丙○○於本院審理時證述綦詳，是被告不符合自首之要
    件，附此敘明。另被告本件犯罪行為時間，雖在96年4月24
    日之前，惟所犯之罪為中華民國九十六年罪犯減刑條例第3
    條第1項第4款規定之罪，判處有期徒刑逾一年六月，故不予
    減刑，併此敘明。爰審酌被告所為雖對社會治安、他人生命
    財產安全造成潛在危害，惟考量其持有槍械，時間甚短，持
    有動機係為自裁，非用以犯罪，造成危害不大，犯罪情節尚
    屬輕微，犯罪後已承認犯行，表示悔意等一切情狀，從輕量
    處如主文所示之刑，並就併科罰金部分，諭知易服勞役之折
    算標準。至扣案之改造手槍1支，含彈匣1個，經鑑定結果，
    確具殺傷力，已如前述，其屬非經主管機關許可不得持有之
    物，為違禁物，應依刑法第38條第1項第1款規定沒收之。另
    警方同時查獲之子彈1顆經送請內政部警政署刑事警察局鑑
    定結果，認不具殺傷力，有內政部警政署刑事警察局96年5
    月7日刑鑑字第0960054026號槍彈鑑定書附於偵卷可據，即
    非違禁物，依法不予沒收，附此敘明。
據上論斷，應依刑事訴訟法第299條第1項前段，槍砲彈藥刀械管
制條例第8條第4項，刑法第11條前段、第47條第1項、第59條、
第42條第3項、第38條第1項第1款，判決如主文。
本案經檢察官賴秋萍到庭執行職務。
中    華    民    國    97    年    4     月    23    日
                  刑事第十三庭  審判長法  官  黃俊明
                                      法  官  李明益
                                      法  官  張文俊
以上正本證明與原本無異。
如不服本判決應於送達後10日內向本院提出上訴狀（應附理由及
繕本）。
                                      書記官  陳鳳瀴
中    華    民    國    97    年    4     月    23    日
附錄本案論罪科刑法條全文：
槍砲彈藥刀械管制條例第8條
未經許可，製造、販賣或運輸鋼筆槍、瓦斯槍、麻醉槍、獵槍、
空氣槍或第4條第1項第1款所定其他可發射金屬或子彈具有殺傷
力之各式槍砲者，處無期徒刑或5年以上有期徒刑，併科新臺幣1
千萬元以下罰金。
未經許可，轉讓、出租或出借前項所列槍枝者，處5年以上有期
徒刑，併科新臺幣1千萬元以下罰金。
意圖供自己或他人犯罪之用，而犯前二項之罪者，處無期徒刑或
7年以上有期徒刑，併科新臺幣1千萬元以下罰金。
未經許可，持有、寄藏或意圖販賣而陳列第1項所列槍枝者，處
3年以上10年以下有期徒刑，併科新臺幣700萬元以下罰金。
第1項至第3項之未遂犯罰之。


司法院資訊處製作；財團法人民間司法改革基金會備份。
